【裁判字號】    95,交聲,160
【裁判日期】    950519
【裁判案由】    違反道路交通管理處罰條例聲明異議
【裁判全文】
臺灣士林地方法院交通事件裁定         95年度交聲字第160號
原處分機關  臺北市交通事件裁決所
異  議  人
即受處分人  甲○○
上列受處分人因違反道路交通管理處罰條例案件，對於臺北市交
通事件裁決所民國95年1 月26日所為之處分（原處分案號：北市
裁三字第裁22-A5L302634號），聲明異議，本院裁定如下：
    主  文
異議駁回。
    理  由
一、按汽車駕駛人，在設有禁止臨時停車標線處所臨時停車者，
    處新臺幣300 元以上600 元以下罰鍰，道路交通管理處罰條
    例第55條第3 款定有明文。
二、本件異議人甲○○於民國94年12月17日8 時41分許，駕駛車
    號060-FB號營業大客車，於臺北市○○區○○路1 段52號前
    設有禁止臨時停車標線處所臨時停車，經警舉發等情，為異
    議人所不爭執，並有臺北市政府警察局大同分局書函影本1
    份附卷可稽，前揭事實，應堪以認定。
三、至異議人雖辯稱：伊當時係駕駛和欣汽車客運股份有限公司
    所有060-FB號營業大客車，依公路主管機關核定路線及站牌
    處停靠搭載旅客，並未違反汽車運輸業管理規則規定云云。
    惟查，和欣汽車客運股份有限公司原承德站位址為承德路1
    段58號，該站係依89年3 月17日臺北市交通局會勘之決議而
    設置，該公司並租用同路段54、56、58號店面為售票點；嗣
    臺北市政府交通局為改善臺北車站週邊公路客運路線利用道
    路密集設置站位衍生之交通問題，依據公路法第79條第5 項
    、汽車運輸業管理規則第20條、第37條及道路交通管理處罰
    條例第5 條第1 款規定，而於92年4 月8 日起陸續發函預告
    各業者臺北車站週邊即將進行管制、公告並轉知各業者設站
    管制區○○○○路側站位之實施日期、赴現場各業者站牌處
    張貼公告、終於94年11月16日開始管制及執法，其過程歷時
    2 年餘；至承德路1 段52號至56號之禁止臨時停車標線係臺
    北市交通局於94年11月11日與臺北市交通管制工程處會勘，
    而於同年月15日完成原「公車停靠區」塗除及繪設「禁停紅
    線」，此有臺北市政府交通局95年4 月19日北市交二字第09
    531898200 號函所附之歷次通知、公告及會勘紀錄影本等資
    料在卷可稽。是臺北市政府交通局依法於完成相關通知及公
    告後，撤除原許可設置和欣汽車客運有限公司承德站位址，
    並於該址前劃設禁止臨時停車之標線，尚無不當，異議人前
    開所辯，並非可採。
四、綜上所述，原裁決機關援引首開規定，裁處罰鍰新臺幣300
    元，核無不合。本件異議為無理由，應予駁回。
據上論斷，應依道路交通管理處罰條例第87條第2 項，道路交通
案件處理辦法第19條，裁定如主文。
中    華    民    國    95    年    5     月    19    日
                  交通法庭法  官  周群翔
以上正本證明與原本無異。
如不服本裁定應於送達後5 日內向本院提出抗告狀。
                          書記官  劉育君
中    華    民    國    95    年    5     月    19    日


司法院資訊處製作；財團法人民間司法改革基金會備份。
